【裁判字號】    89,易,4701
【裁判日期】    900823
【裁判案由】    傷害
【裁判全文】
臺灣高雄地方法院刑事判決                        八十九年度易字第四七一號
    公  訴  人  臺灣高雄地方法院檢察署檢察官
    被      告  丁○○
    選任辯護人  吳豐賓
                孫嘉男
                鍾武雄
右列被告因傷害案件，原經檢察官聲請簡易判決處刑（八十九年度偵字第一六五三五
號），本院認不宜以簡易判決處刑，改依通常程序審理，判決如左︰
    主  文
丁○○傷害人之身體，處有期徒刑月，如易科罰金，以佰元折算壹日。
    事  實
一、丁○○於民國八十九年六月二十二日凌晨，駕駛友人丙○○之妹張昌惠所有車牌
    號碼XQ─六九０八號福特六和汽車（灰色），搭載丙○○一同前往高雄市小港區
    ○○○路三三０號之「名流美容院」，將上開汽車停放在美容院對面大業北路十
    九號乙○○公司門口圍牆旁，適因乙○○當日清晨至公司上班時（警衛人員），
    亦將其所有同廠牌、同顏色之YO─四三三二號自小客車，停放在公司圍牆旁（距
    離丁○○停放車輛處約十公尺），丁○○於當日清晨五時許欲取車離開時，因已
    有些許醉意致誤認乙○○之上開車輛，於開啟該車車門之際，為乙○○發現上前
    阻止，乙○○因認丁○○係欲偷竊其車而責罵質問丁○○，二人因而發生口角，
    乙○○遂自其車內上取出魚狀刀器一支，丁○○見狀欲搶下該支魚，竟基於
    傷害之犯意，徒手毆打乙○○，致乙○○受有右手肘、雙膝擦挫傷、牙齒斷裂四
    顆、胸部紅腫等傷害。後經乙○○記下丁○○駕駛離開之上開XQ─六九０八車號
    ，報警循線查獲。
二、案經乙○○訴由高雄市政府警察局小港分局移送臺灣高雄地方法院檢察署檢察官
    偵查起訴。
    理  由
一、右揭傷害事實，業據被告丁○○坦承在卷，而證人丙○○證稱：伊與被告共同駕
    駛前揭XQ─六九０八號汽車前往高雄市小港區○○○路三三０號之「名流美容院
    」，將上開汽車停放於美容院對面大業北路十九號大門旁等情（見丙○○八十九
    年六月二十九日警訊筆錄及本院九十年六月二十六日審判筆錄），及證人陳盈錚
    （原名陳金珠，為被告之妻）證述：伊陪同被告取車時，剛開啟車門，即遭告訴
    人衝出指稱被告要偷車，伊等才發現開錯車，向告訴人解釋開錯車，告訴人不相
  信，並罵被告不成材要偷他的車，被告很生氣走向告訴人，告訴人以為被告要打
    他，便從車內取出一支鉤狀物，被告要搶下該物，他二人就互相毆打，被告好像
    有打告訴人，但被告也有受傷等語（見陳盈錚八十九年六月二十九日警訊筆錄及
    本院九十年六月五日審判筆錄），另「名流美容院」負責人甲○○亦於本院證稱
    ：伊聽店內經理說外面有人在吵架，跑到門口觀看，當時見告訴人手持一支魚鉤
    ，被告正欲搶該支魚鉤，被告搶下魚鉤後，魚鉤由伊取走，現尚在伊保管中等語
    ，核上開證人之證述與被告陳稱因誤開車輛遭告訴人誤會欲偷車，因而起爭執打
    傷告訴人等情大致相符，而被告與丙○○當日所駕駛之XQ─六九０八號汽車，與
    告訴人所有之YO─四三三二號汽車，同屬福特六和廠牌，車身顏色亦相同（灰色
    ），二車車型、顏色外觀確實甚為相似，此由警卷所附之二部車輛車籍查詢認可
    資料及車輛照片對照亦可明悉，又告訴人陳稱伊當日車輛停放在公司圍牆旁，距
    被告所駕駛之XQ─六九０八號汽車停放處，僅約十公尺，復有警卷所附二車停放
    位置圖可稽，參以被告取車離開之際，為清晨五時許，天色尚未大亮，被告離開
    名流美容院時已有些許醉意等情，亦經證人陳盈錚及甲○○陳明，以當時之天色
    及被告本身已有醉意之精神狀態，因而誤認告訴人停放在鄰近之同廠牌、顏色車
    輛，誠屬可能，從而告訴人因誤認被告欲偷竊其車，而與被告起爭執，逕自車內
    取出魚鉤相抗衡，與被告爭奪魚鉤之際，遭被告毆打成傷之事實，應堪肯認，而
    被告與告訴人互相爭奪之魚鉤，證人甲○○嗣於本院審理時亦據其提出經本院發
    還告訴人在案，告訴人所受之傷勢，亦有診斷證明書影本一紙在卷可證，被告傷
    害犯行，事證明確，洵堪認定。
二、核被告所為，係犯刑法第二百七十七條第一項之傷害罪。審酌被告因誤認車輛遭
    告訴人誤會為竊車之徒，因而與告訴人爭執，竟動手歐打告訴人，致告訴人受有
    右手肘、雙膝擦挫傷、牙齒斷裂四顆、胸部紅腫等傷害，告訴人所受之傷勢非輕
    ，其犯後雖坦承犯行，惟迄今尚未與告訴人和解，對告訴人所受之傷害亦未予賠
    償，及其前尚無犯罪前科，有臺灣高雄地方法院檢察署刑案資料查註紀錄表在卷
    可稽，素行尚佳等一切情狀，量處如主文所示之刑，並諭知易科罰金之折算標準
    。又被告犯罪後，原刑法第四十一條有關易科罰金之規定已於九十年一月十日修
    正公布為第一項，並於同年月十二日生效，其修正後之刑法第四十一條第一項規
    定：「犯罪重本刑五年以下有期徒刑之罪，而受六個月以下有期徒刑或拘役之宣
    告，因身體、教育、職業或家庭之關係，執行顯有困難者，得以一元以上三元以
    下折算一日，易科罰金。但確因不執行所宣告之刑難收矯正之效者，或難以維持
    法秩序者，不在此限。」與修正前之刑法第四十一條規定比較結果，因修正後之
    現行刑法第四十一條第一項後段但書規定，對於修正前原屬犯最重本刑為三年以
    下有期徒刑之罪，而受六個月以下有期徒刑或拘役之宣告者較為不利，依刑法第
    二條第一項後段但書之規定，自應適用修正前刑法第四十一條規定予以諭知易科
    罰金之折算標準，附此敘明。
三、至公訴人移送併辦部分（即八十九年度偵字第一七九０一號），乃告訴人嗣後補
    充告訴意旨指稱被告係偷竊車輛遭其發現後對其施強暴、脅迫，並夥同二人將其
    毆傷等情，認被告所為係犯強盜殺人罪嫌，進而追加告訴強盜殺人罪名。惟查，
    告訴人追加被告犯竊盜、強盜殺人等告訴內容，已據被告否認在卷，而此部分除
    告訴人單方指述外，本院並查無其它證據足資佐證，且被告係因誤認車輛而與告
    訴人起爭執一情，亦經本院查明，已如前述，雖告訴人之車輛鑰匙孔似有遭人破
    壞之痕跡，然既無證據證明係被告所為，自不得憑空推測認定，故告訴人補充告
    訴之情節，自不得僅憑其單方陳述而為不利被告之認定，從而告訴人此部分指述
    ，尚難採信，而此部分之告訴內容與被告前揭有罪部分，乃為同一事實，故就告
    訴人己意認定之罪名，不另為無罪諭知，附此敘明。
據上論斷，應依刑事訴訟法第四百五十二條、第二百九十九條第一項前段，刑法第二
條第一項後段但書、刑法第二百七十七條第一項、修正前第四十一條，罰金罰鍰提高
標準條例第一條前段、第二條，判決如主文。
中      華      民      國    九十      年      八      月    二十三    日
                                    臺灣高雄地方法院刑事庭
                                        法  官  陳淑卿
右正本證明與原本無異。
如不服本判決，應於送達後十日內，向本院提出上訴狀。
                                        書記官  陳朝宗
中      華      民      國    九十      年      八      月    二十三    日
附錄本判決論罪之法條全文
刑法第二百七十七條條第一項
  傷害人之身體或健康者，處三年以下有期徒刑、拘役或一千元以罰金。


司法院資訊處製作；財團法人民間司法改革基金會備份。
